bg_CS.aff
FLAG long
# 5 спряжение, сег време + A2
SFX  V5 Y 9
SFX  V5 тъ       мь     [^сх]тъ      is:singular
SFX  V5 стъ     смь     стъ          is:singular
SFX  V5 стъ     си       стъ          is:singular
SFX  V5 тъ       ши    [^сх]тъ       is:singular
SFX  V5 стъ     мъ     стъ            is:plural 
SFX  V5 тъ       мъ     [^сх]тъ      is:plural 
SFX  V5 тъ       те      .               is:plural 
SFX  V5 атъ     ѫтъ    атъ           is:plural 
SFX  V5 стъ     дѧтъ  [^ѥе]стъ    is:plural 

# мин. несв. време
SFX  V6 Y 7
SFX  V6 ти       ахъ        .        is:singular
SFX  V6 ти       аше       .        is:singular
SFX  V6 ти       аховѣ     .       is:double 
SFX  V6 ти       ашета    .        is:double 
SFX  V6 ти       ахомъ    .        is:double
SFX  V6 ти       ашете    .        is:plural 
SFX  V6 ти       ахѫ        .        is:plural 

# 3 спряжение, отименни глаголи
SFX  W3 Y 6
SFX  W3 0 ѣти/V6 [^штщжсзцчꙃаоуиеѫꙗѥѣѫѧл]
SFX  W3 0 ѣѥтъ/V3A1 [^штщжсзцчꙃаоуиеѫꙗѥѣѫѧл]
SFX  W3 0 ати/V6 [штщжсзцчꙃ]
SFX  W3 0 аѥтъ/V3A1 [штщжсзцчꙃ]
SFX  W3 0 ꙗти/V6 [аоуиеѫꙗѥѣѫѧл]
SFX  W3 0 ꙗѥтъ/V3A1 [аоуиеѫꙗѥѣѫѧл]

SFX  W4 Y 2
SFX  W4 0 ати/V6 .
SFX  W4 0 аѥтъ/V3A1 . 

SFX  W5 Y 3
SFX  W5 0 овати/V6 [рдлвн]
SFX  W5 0 евати/V6 [мбпф]
SFX  W5 0 уѥтъ/V3A1 . 

# мин. св. време, 2 сигматичен аорист
SFX  V7 Y 13
SFX  V7 етъ       охъ   [гкхбвпдтзс]етъ       is:singular
SFX  V7 етъ       хъ   [^гкхбвпдтзс]етъ       is:singular
SFX  V7 етъ       е   .       is:singular
SFX  V7 етъ       оховѣ    [гкхбвпдтзс]етъ       is:double 
SFX  V7 етъ       ховѣ    [^гкхбвпдтзс]етъ       is:double 
SFX  V7 етъ       оста     [гкхбвпдтзс]етъ       is:double 
SFX  V7 етъ       ста     [^гкхбвпдтзс]етъ       is:double 
SFX  V7 етъ       осте     [гкхбвпдтзс]етъ        is:double
SFX  V7 етъ       осте     [^гкхбвпдтзс]етъ        is:double
SFX  V7 етъ       охомъ    [гкхбвпдтзс]етъ         is:plural 
SFX  V7 етъ       хомъ    [^гкхбвпдтзс]етъ         is:plural 
SFX  V7 етъ       оша       [гкхбвпдтзс]етъ       is:plural 
SFX  V7 етъ       ша       [^гкхбвпдтзс]етъ       is:plural 
 
#  мин. св. време, асигматичен аорист,  двигъ, ведъ
SFX  V8  Y 9
SFX  V8   ъ     е       [^г]ъ    is:singular
SFX  V8   гъ    же     гъ    is:singular
SFX  V8   ъ     ете    [^г]ъ    is:plural
SFX  V8   гъ    жете  гъ    is:plural
SFX  V8   ъ     омъ  ъ   is:plural
SFX  V8   ъ     ѫ      ъ     is:plural
SFX  V8   ъ     овѣ   ъ    is:double 
SFX  V8   ъ     ета   [^г]ъ   is:double
SFX  V8   гъ    жета   гъ   is:double

#  мин. св. време, 1 сигматичен аорист,  бихъ, рѣхъ
SFX  V9  Y 11
SFX  V9  хъ     0       [иукрꙑѣ]хъ  is:singular
SFX  V9  мь     0       [иукрꙑѣ]мь  is:singular
SFX  V9  хъ     тъ      [ѧѩ]хъ  is:singular
SFX  V9  хъ     че     [^о][тл][ѣаꙗ]хъ  is:singular
SFX  V9  имь   ѫ       имь  is:singular
SFX  V9  ъ       омъ   ъ  is:plural
SFX  V9  хъ     сте    .  is:plural
SFX  V9  хъ     шѧ    хъ  is:plural
SFX  V9  ъ       овѣ   ъ  is:double
SFX  V9  хъ     ста    .  is:double
SFX  V9  мь     вѣ     [иукрꙑѣ]мь  is:double

# мин. св. време,  1 сигматичен аорист,  басъ,
SFX  VA  Y 13
SFX  VA  асъ  оде     асъ  is:singular
SFX  VA  ѧсъ  ѧ         ѧсъ  is:singular
SFX  VA  ѧсъ  ѧтъ     ѧсъ  is:singular
SFX  VA  ꙗсъ  ꙗстъ  ꙗсъ  is:singular
SFX  VA  ѣсъ  еде     [в]ѣсъ  is:singular
SFX  VA  ѣсъ  ебе     [р]ѣсъ  is:singular
SFX  VA  ѣсъ  ете    [л]ѣсъ  is:singular
SFX  VA  ѣсъ  есе    [^лв]ѣсъ  is:singular
SFX  VA  исъ  ьте     исъ  is:singular
SFX  VA  ъ      омъ     .  is:plural
SFX  VA  съ    сѧ        съ  is:plural
SFX  VA  ъ      овѣ      .  is:double
SFX  VA  ъ      те        .  is:plural


# действителен, страдателен залог
SFX  VB  Y 3
SFX  VB ъ ъ/G0 .
SFX  VB ъ о/S0 .
SFX  VB ъ а/Z0 .

# сегашно деятелно причастие, несꙑ - 1,2, 5 спряжение
SFX VC Y  20	   
SFX VC  ѫ         ꙑ       [ѫ]       is:singular  И  # м, с
SFX VC  ѫ          ѩ       [ѫ]       is:singular  И  # м, с
SFX VC  0          ща       .       is:singular  Р is:singular  В
SFX VC  0          щу      .       is:singular  Д
SFX VC  0          щь       .       is:singular  В is:plural  Р
SFX VC  0          щемь   .       is:singular  Т
SFX VC  0          щи       .     is:singular  М   is:plural  Т
SFX VC  0          ще       .      is:plural   И is:singular  В
SFX VC  0          щемъ   .      is:plural  Д
SFX VC  0          щѧ       .     is:plural  В
SFX VC  0          щихъ   .      is:plural  М
SFX VC  0          щема   .      is:double   Д, Т
SFX VC  0          щи       .       is:singular  И, Д, М  # ж
SFX VC  0          щѧ       .       is:singular  Р is:plural   И,В
SFX VC  0          щѫ       .       is:singular  В
SFX VC  0          щеѭ    .       is:singular  Т
SFX VC  0          щамъ   .      is:plural  Д
SFX VC  0          щами   .     is:plural  Т
SFX VC  0          щахъ   .      is:plural  М
SFX VC  0          щама   .      is:double   Д, Т

# сегашно деятелно причастие, 3, 4 спряжение
SFX VD Y  18	   #1 
SFX VD  ѧ          ѭща       .       is:singular  Р # м, с
SFX VD  ѧ          ѭщу      .       is:singular  Д
SFX VD  ѧ          ѭщь       .       is:singular  В is:plural  Р
SFX VD  ѧ          ѭщемь   .       is:singular  Т
SFX VD  ѧ          ѭщи       .       is:singular  М  is:plural  Т
SFX VD  ѧ          ѭще       .        is:plural   И,В
SFX VD  ѧ          ѭщемъ   .       is:plural  Д
SFX VD  ѧ          ѭщихъ   .       is:plural  М
SFX VD  ѧ          ѭщема   .       is:double   Д, Т
SFX VD  ѧ          ѭщи       .       is:singular  И, Д, М  # ж
SFX VD  ѧ          ѭщѧ       .       is:singular  Р
SFX VD  ѧ          ѭщѫ       .       is:singular  В
SFX VD  ѧ          ѭщеѭ    .        is:singular  Т
SFX VD  ѧ          ѭщѧ       .        is:plural   И,В
SFX VD  ѧ          ѭщамъ   .       is:plural  Д
SFX VD  ѧ          ѭщами   .       is:plural  Т
SFX VD  ѧ          ѭщахъ   .       is:plural  М
SFX VD  ѧ          ѭщама   .       is:double   Д, Т


# минало деятелно причастие, несꙑ - 1, 2, 4 спряжение
SFX VE Y  23	   #1 
SFX VE  ъ         ъ       [ъ]       is:singular  И
SFX VE  0          ша       .       is:singular  Р
SFX VE  0          шу      .       is:singular  Д
SFX VE  0          шь       .       is:singular  В
SFX VE  0          шемь   .       is:singular  Т
SFX VE  0          ши       .       is:singular  М
SFX VE  0          ше       .        is:plural   И
SFX VE  0          шь       .        is:plural  Р
SFX VE  0          шемъ   .       is:plural  Д
SFX VE  0          шѧ       .       is:plural  В
SFX VE  0          ши       .       is:plural  Т
SFX VE  0          шихъ   .       is:plural  М
SFX VE  0          шема   .       is:double   Д, Т
SFX VE  0          ши       .       is:singular  И, Д
SFX VE  0          шѧ       .       is:singular  Р
SFX VE  0          шѫ       .       is:singular  В
SFX VE  0          шеѭ    .        is:singular  Т
SFX VE  0          шѧ       .        is:plural   И,В
SFX VE  0          шь       .        is:plural  Р
SFX VE  0          шамъ   .       is:plural  Д
SFX VE  0          шами   .       is:plural  Т
SFX VE  0          шахъ   .       is:plural  М
SFX VE  0          шама   .       is:double   Д, Т

# повелително наклонение
SFX VF  Y  4
SFX VF  и    ѣмъ  . is:plural 
SFX VF  и    ѣте   . is:plural 
SFX VF  и    ѣвѣ  . is:double 
SFX VF  и    ѣта   . is:double 

# повелително наклонение
SFX VG  Y  5
SFX VG  0    мъ . is:plural 
SFX VG  0    те  . is:plural 
SFX VG  0    вѣ  . is:double 
SFX VG  0    та  . is:double 
SFX VG  ди  ждь ди  is:singular 

# супин
SFX VH  Y  2
SFX VH  ти  тъ ти
SFX VH  щи щь щи

# COMPOUNDBEGIN U
# COMPOUNDMIDDLE V
# COMPOUNDEND W
# COMPOUNDPERMITFLAG P
